numbers_zilo.lexd
# в корнях для 1 и 4 есть классные показатели - они есть в любом случае (типа 41) или только в 1 и 4?
# сейчас сделано так, что оно изменяется везде

PATTERNS
# One 
# OneDigit
# Teens
# Round
DoubleDigits
# Hundreds

PATTERN One
WeirdRoot[1] Class

PATTERN Four
Class WeirdRoot[4]

PATTERN OneDigit
(Root | Four) Num 

PATTERN Teens # 12-19
Root[10] Link1 ( ((Root2[-10] | Four) Num) | (One) )
     
PATTERN Round # 20-90
(Root[-10] | Four) Ten Num

PATTERN DoubleDigits # 20-99 -Round
(Root[-10] | Four) Ten Link2 ( ((Root2[-10] | Four) Num) | (One) )

PATTERN Hundreds
(Root2[-10] BigRoot[100])? (DoubleDigits | Teens | Round)?


LEXICON Root
č’e[2] # 2 
ɬob # 3
ĩšdu # 5
ojƛi # 6
hoƛ’u # 7
bejƛ’i # 8 
hoč’o # 9
hoc’o[10] # 10

ALIAS Root Root2

LEXICON BigRoot
bešenu[100] # 100
ozuru[1000] # 1000

LEXICON WeirdRoot
se[1] # 1
oʔo[4] # 4

LEXICON Class
<cl>:w
<cl>:j
<cl>:b
<cl>:r

LEXICON Num
<num>:gu

LEXICON Link1
<link>:ɬij 

LEXICON Ten
<ten>:c’ol

LEXICON Link2
<link>:loj
